臺灣板橋地方法院刑事判決　　　　　　　　　　　　　九十一年度易字第七一八號
　　公　訴　人　臺灣板橋地方法院檢察署檢察官
　　被　　　告　乙○○
右列被告因竊盜案件，經檢察官提起公訴（九十年度偵字第一八七三三號），本院判
決如左：
    主      文
乙○○共同竊盜，累犯，處有期徒刑壹年貳月。
    事      實
一、乙○○曾因違反麻醉藥品管理條例案件，於民國（下同）八十五年十一月二十八
    日，經本院以八十五年度訴字第二二四一號刑事判決判處有期徒刑四月（非法吸
    用化學合成麻醉藥品）、有期徒刑四月（明知為禁藥而轉讓），應執行有期徒刑
    六月，八十五年十二月三十日判決確定，刑期起算日期為八十六年三月五日，指
    揮書原載執行完畢日期為八十六年九月四日，縮刑期滿日期為八十六年八月三十
    一日；又因竊盜案件，於八十七年五月二十九日，經本院以八十七年度易字第二
    三九八號刑事判決判處有期徒刑八月，八十七年七月六日判決確定，刑期起算日
    期為八十八年五月十九日，指揮書執行完畢日期為八十九年一月十八日；又因竊
    盜案件，於八十八年八月三十一日，經本院以八十八年度易緝字第一九○號刑事
    判決判處有期徒刑五月，八十八年十月二十一日判決確定，另因公共危險案件，
    於八十八年十月八日，經本院板橋簡易庭以八十八年度板簡字第七八一號刑事簡
    易判決判處有期徒刑四月，八十八年十一月二十二日判決確定，嗣該二罪刑於八
    十九年三月三十日，經本院以八十九年度聲字第七四七號刑事裁定應執行有期徒
    刑七月，刑期起算日期為八十九年一月十九日（接續執行），指揮書所載執行完
    畢日期為八十九年八月十八日，八十九年七月十一日因縮短刑期假釋出監，縮刑
    期滿日期為八十九年七月二十一日，假釋期滿未經撤銷，以已執行完畢論。惟其
    仍不知悔悟，竟與綽號「鬍鬚」（閔南語發音）者（確實姓名、年籍不詳之成年
    男子），共同基於意圖為自己不法之所有之犯意聯絡，於九十年十一月四日十二
    時餘，在臺北縣鶯歌鎮○○街一號一樓騎樓處，由乙○○在旁把風，另由「鬍鬚
    」持經打磨之鑰匙強行開啟車牌號碼ＦＡＳ－○六九號重型機車（車主：沈惠瓊
    －丙○○之妻）之電門鎖（毀損部分未據告訴）而發動引擎，並由「鬍鬚」騎乘
    該車附載乙○○行駛而竊取得逞（起訴書誤繕為係由「鬍鬚」把風，而由乙○○
    下手竊取），斯時適丙○○於臺北縣鶯歌鎮○○街一號七樓之住處聽及引擎發動
    聲而自窗口往下查看，目睹「鬍鬚」及乙○○共乘該機車而自騎樓下駛出，乃通
    知其子丁○○，旋丙○○、丁○○二人共乘機車追趕無著，丁○○即返家駕駛小
    客車繼續追捕，另丙○○則前往臺北縣政府警察局三峽分局鶯歌分駐所報案，嗣
    於臺北縣鶯歌鎮○○路後火車站附近經丁○○逮獲乙○○，「鬍鬚」則趁隙逃逸
    ，又執勤之警員甲○○聞訊並與該分駐所聯繫得知該竊盜情事而於同日十三時三
    十分許於該處將乙○○逮捕，並自乙○○之衣服口袋中查扣均經打磨之鑰匙計六
    支（其中五支係以其他機車鑰匙打磨而成，另一支係以鋼片打磨而呈螺旋狀）。
二、案經臺北縣政府警察局三峽分局移送臺灣板橋地方法院檢察署檢察官偵查起訴。
    理      由
一、訊據被告乙○○坦承於前揭時地搭乘「鬍鬚」所騎乘重型機車（車牌號碼ＦＡＳ
    －○六九號），嗣遭丁○○追捕並經警於其衣服口袋中查扣均經打磨之鑰匙計六
    支等情，惟矢口否認有被訴之竊盜罪行，辯稱：「鬍鬚」向伊表示要騎機車載伊
    去找朋友，「鬍鬚」騎該機車來，伊即讓「鬍鬚」載，伊並未參與竊取該機車之
    犯行云云。
二、經查：
（一）右開犯罪事實，業據證人丙○○、丁○○於偵查中指證綦詳，嗣於本院審理中
      ，證人丙○○復到庭結證稱：「（如何發現車子被偷？經過情形如何？）我本
      來在樓下的時候就看到樓下有二個人，我不理睬，我到七樓住處後聽到我太太
      機車發動的聲音，我看到有二個人共同從騎樓騎機車出來，我趕緊下去，發現
      確實我太太的機車，我就叫我兒子去追，我騎機車載我兒子追不到，我就叫我
      兒子回去開車去追，他們一直繞巷子追到鶯歌建國路後火車站才被我兒子追到
      ，我騎機車跟在被告後面，後來沒有看到被告我就回去載我太太去報案。後來
      我兒子打電話給我說抓到被告了。」（見本院九十一年三月十五日訊問筆錄）
      ；另證人丁○○亦到庭結證稱：「（如何發現車子被偷？經過情形如何？）我
      父親跟我說車子被偷，我就跟我父親一起騎機車去追，但追不到，我就用走的
      回去開車，我父親繼續追，我開車追到鶯歌光明街、國華路口看到被告，我就
      開始追，追到鶯歌後火車站就追到被告，被告及另外一個中年男子棄車要逃跑
      ，我就去追被告，被告被我抓住，我抓住他之後，我問他為何要偷車，『他說
      他們為了要方便回板橋，所以才騎車，他叫我原諒他，他有老婆、小孩，並把
      身上的八千元拿給我當作補償』，我們就在那裡談，然後警察就來了。」（見
      本院九十一年三月十五日訊問筆錄）、「（可否確定是誰騎車？）我看到的是
      另一個比較瘦的人在騎車，不是被告騎車。」、「（情形是否與證人甲○○所
      述相同？）是，被告叫我原諒他，我也想原諒被告，剛好警察過來，所以我就
      跟他說是一般債務糾紛，警察離開後被告說他要去坐火車，我把機車牽起來，
      這時警察又回來了問我被告在哪裡，我就跟他說被告走到後面去了，警察就去
      抓被告了。」（見本院九十一年四月十日訊問筆錄）；另證人即查獲被告之警
      員甲○○亦到庭結證稱：「（本案查獲經過情形如何？）當時我在執行候選人
      成立競選總部的工作，我看到有二個人騎機車喊抓賊，我們分頭去追，我在鶯
      歌後火車站看到丁○○和被告在談話，我過去盤問，看到旁邊有壹臺機車倒在
      地上，起初他們說是私人糾紛，沒事了，我是要離開時邊打電話回派出所問，
      同事跟我說被害人有到派出所報案，不是民事糾紛，我就又回去把被告帶回派
      出所。」、「（當時有開現場嗎？）有，但不是遠的距離約三十公尺，我是可
      以看到他們二人。」（見本院九十一年三月十五日訊問筆錄），上開證人所為
      證述互核相符，並有丙○○立具之「臺北縣警察局三峽分局贓物認領保管單」
      一紙附卷（見偵卷第十頁）足資佐證；至於公訴人雖認係由被告下手行竊機車
      ，惟經質諸證人丙○○、盧江忠均證稱並未目睹行竊之情形（見本院九十一年
      三月十五日訊問筆錄）。
（二）雖被告乙○○仍執前詞置辯，然查：
  １、被告於檢察官偵查中供承：「（車號ＦＡＳ－○六九何來？）是我朋友『鬍鰓
      』所牽來載我去鶯歌找朋友，他如何牽來的我不知道，『我人在旁邊看』。」
      （見偵卷第二十五頁背面）。
  ２、證人丙○○證稱：「（你在陽台看到機車從騎樓被騎出來的時候有幾個人騎在
      車上？）有二個人，頭載全罩式安全帽，但安全帽不是我家的。」，另證人丁○○亦證稱：「我在後面追的時候，被告車停下來以後分頭跑的時候把安全帽
      拿下來分開跑，安全帽不是我家的。」，而被告亦坦承「鬍鬚」有拿安全帽予
      伊（以上證〈供〉述均見本院九十一年四月十日訊問筆錄），則若非被告與「
      鬍鬚」早有竊取機車之計劃，又豈會預先準備二頂安全帽？
  ３、證人丁○○證稱：「（被告當時有沒有說機車是鬍鰓偷的？）沒有。」、「（
      被告有沒有說機車為何會被騎走？）沒有。」（見本院九十一年三月十五日訊
      問筆錄），又被告遭證人丁○○追獲時經質問，被告係答稱渠等為了要方便回
      板橋，所以才騎車，並要證人丁○○原諒他，且當場交付八千元予證人丁○○
      一節，業如前述，則衡情苟被告未參與竊車之犯行，何以未極力解釋，卻反而
      欲拿錢予丁○○而圖私了？
  ４、又自乙○○之衣服口袋內查扣均經打磨之鑰匙計六支（其中五支係以其他機車
      鑰匙打磨而成，另一支係以鋼片打磨而呈螺旋狀）以觀，亦核與證人丁○○所
      述：「（機車找回來的時候車況如何？）機車鑰匙孔壞掉，鑰匙插進去也不能
      轉動，電源還是接通中，按下去還是可以啟動，．．。」（見本院九十一年三
      月十五日訊問筆錄）、「（你追到的時候機車電門是否有鑰匙？）沒有，整個
      孔被撬開，變很大，一般鑰匙都可以開，車子騎回來之後，我們有去換電門鎖
      頭。」（見本院九十一年四月十日訊問筆錄）之機車電門鎖遭強力開啟之情狀
      相符。
  ５、綜合上述各情，是被告所辯無非係圖卸之詞，自無足採信。
三、從而，本案事證已臻明確，被告犯行洵堪認定，自應依法論科。
四、核被告乙○○所為，係犯刑法第三百二十條第一項之竊盜罪。被告所犯上開竊盜
    犯行，與綽號「鬍鬚」之成年男子間有犯意聯絡及行為分擔，應論以共同正犯。
    查乙○○曾因違反麻醉藥品管理條例案件，於八十五年十一月二十八日，經本院
    以八十五年度訴字第二二四一號刑事判決判處有期徒刑四月（非法吸用化學合成
    麻醉藥品）、有期徒刑四月（明知為禁藥而轉讓），應執行有期徒刑六月，八十
    五年十二月三十日判決確定，刑期起算日期為八十六年三月五日，指揮書原載執
    行完畢日期為八十六年九月四日，縮刑期滿日期為八十六年八月三十一日；又因
    竊盜案件，於八十七年五月二十九日，經本院以八十七年度易字第二三九八號刑
    事判決判處有期徒刑八月，八十七年七月六日判決確定，刑期起算日期為八十八
    年五月十九日，指揮書執行完畢日期為八十九年一月十八日；又因竊盜案件，於
    八十八年八月三十一日，經本院以八十八年度易緝字第一九○號刑事判決判處有
    期徒刑五月，八十八年十月二十一日判決確定，另因公共危險案件，於八十八年
    十月八日，經本院板橋簡易庭以八十八年度板簡字第七八一號刑事簡易判決判處
    有期徒刑四月，八十八年十一月二十二日判決確定，嗣該二罪刑於八十九年三月
    三十日，經本院以八十九年度聲字第七四七號刑事裁定應執行有期徒刑七月，刑
    期起算日期為八十九年一月十九日（接續執行），指揮書所載執行完畢日期為八
    十九年八月十八日，八十九年七月十一日因縮短刑期假釋出監，縮刑期滿日期為
    八十九年七月二十一日，假釋期滿未經撤銷，以已執行完畢論，此有臺灣高等法
    院檢察署刑案紀錄簡覆表一份在卷可稽，其於五年內再犯有期徒刑以上本案之罪
    ，應依刑法第四十七條之規定論以累犯，並依法加重其刑。爰審酌被告乙○○曾
    因二次竊盜犯行（竊取機車）而經判決有罪且執行完畢，竟不思悔悟而仍貪圖一
    己之私利而為本案犯行、犯罪手段及其品行、智識程度、所生危害、犯罪後飾詞
    圖卸，未見悔意等一切情狀，量處如主文所示之刑。
五、扣案鑰匙六支，其中五支係以其他機車鑰匙打磨而成，另一支係以鋼片打磨而呈
    螺旋狀，且係於被告之衣服口袋內查獲，故堪認係供本案犯罪及供犯罪預備之物
    （非違禁物），惟被告否認係其所有，復乏證據足資證明係被告或其共犯即綽號
    「鬍鬚」所合法取得而擁有所有權者，爰不予宣告沒收，附此敘明。
據上論斷，應依刑事訴訟法第二百九十九條第一項前段，刑法第二十八條、第三百二
十條第一項、第四十七條、罰金罰鍰提高標準條例第一條前段，判決如主文。
本案經檢察官朱帥俊到庭執行職務。
中      華      民      國      九十一      年     四     月    三十    日
                                      臺灣板橋地方法院刑事第五庭
                                          法  官  陳  鴻  清
右正本證明與原本無異。
如不服本判決應於送達後十日內向本院提出上訴狀。
                                          書記官  林  蔚  然
中      華      民      國      九十一      年     五     月     三     日
附錄本案論罪科刑法條全文：
刑法第三百二十條：
意圖為自己或第三人不法之所有，而竊取他人之動產者，為竊盜罪，處五年以下有期
徒刑、拘役或五百元以下罰金。
意圖為自己或第三人不法之利益，而竊佔他人之不動產者，依前項之規定處斷。
前二項之未遂犯罰之。
